臺灣澎湖地方法院刑事判決　　　　　　　　96年度訴字第23號
公　訴　人　臺灣澎湖地方法院檢察署檢察官
被　　　告　己○○
選任辯護人　蔡建賢律師
被　　　告　丙○○
選任辯護人　馬陳棠律師
上列被告因毒品危害防制條例案件，經檢察官提起公訴（96年度
偵字第294、333、390、423、242號），本院判決如下：
    主      文
己○○共同販賣第三級毒品，拾參罪（詳如附表所示），己○○
各罪應處之刑，詳如附表所示。如附表所示之販賣第三級毒品所
得均應與丁○○連帶沒收，如全部或一部不能沒收時，以其財產
抵償之。應執行有期徒刑陸年，如附表所示之販賣第三級毒品所
得均應與丁○○連帶沒收，如全部或一部不能沒收時，以其財產
抵償之。
丙○○幫助販賣第三級毒品，處有期徒刑壹年捌月，緩刑肆年。
己○○其餘被訴部分（如理由欄乙所示），均無罪。
    事      實
一、己○○平日經營位於澎湖縣馬公市○○路11號之「群隘鹽酥
    雞」店，丁○○（為現役軍人，另由軍事法院審理）、丙○○為其朋友，常至該店幫忙。3人均明知愷他命（Ketamine
    ，俗稱K他命）係毒品危害防制條例第2條第2項第3款所管制
    之第三級毒品，不得販賣。
二、己○○、丁○○基於意圖營利、販賣第三級毒品愷他命之犯
    意聯絡，自民國95年11月間某日起至96年1月13日止，將丁○○前於高雄市六合夜市○○○路等處，向綽號「昌仔」、
    「王勝宏」之不詳男子販入之第三級毒品愷他命，推由己○○販賣予癸○○、梁鳳琴、戊○○、壬○○、甲○○、庚○○、辛○○等人（時間、地點、價格、數量、次數及販賣所
    得均詳如附表所載），販賣所得利潤則由丁○○取得。
三、丙○○明知己○○、丁○○從事販賣第三級毒品愷他命之事
    實，竟基於幫助己○○、丁○○販賣第三級毒品之犯意，於
    96年1月13日凌晨2時28分許，至澎湖縣204號縣道中正國民
    中學附近之「統一便利超商」前，將己○○、丁○○販賣之
    愷他命5小包交付買家辛○○，但辛○○於同日晚間8時許，
    又將上開愷他命如數退還己○○，並未付款。嗣經警於96年
    3 月10日下午4時許，持搜索票至己○○位於澎湖縣馬公市
    ○○路13號住處搜索，查獲含有第二級毒品MDMA成分之錠劑
    3 顆（己○○持有第二級毒品部分犯行，經本院另行判決確
    定），經追查後，循線得知上情。
四、案經澎湖縣警察局馬公分局報請臺灣澎湖地方法院檢察署檢
    察官偵查起訴。
    理      由
甲、有罪部分：
一、按被告以外之人於審判外之陳述雖不符刑事訴訟法第159 條
    之1至之4等條文之規定，而經當事人於審判程序同意作為證
    據，法院審酌該言詞陳述或書面陳述作成時之情況，認為適
    當者，亦得為證據；當事人、代理人或辯護人於法院調查證
    據時，知有刑事訴訟法第159條第1項不得為證據之情形，而
    未於言詞辯論終結前聲明異議者，視為有前項之同意，刑事
    訴訟法第159條之5亦定有明文。本件證人丁○○、癸○○、
    辛○○、戊○○、庚○○、梁鳳琴、壬○○、甲○○等人於
    警詢中之陳述，其性質雖屬傳聞證據，惟並無符合刑事訴訟
    法第159條之1至之4等前四條之情形，但其等所為之上開警
    詢筆錄，本院審理時予以提示並告以要旨，且各經檢察官及
    被告、辯護人表示意見，當事人已知上述筆錄屬傳聞證據，
    且均未於言詞辯論終結前對該等筆錄之證據能力提出異議，
    依上開規定，其等於警詢中之證言，已擬制同意其有證據能
    力。
二、次按被告以外之人於偵查中向檢察官所為陳述，除顯有不可
    信之情況者外，得為證據，刑事訴訟法第159條之1第2項定
    有明文。查本件證人丁○○、癸○○、辛○○、戊○○、庚○○、梁鳳琴、壬○○、甲○○等人於偵查中所為之陳述，
    並無證據顯示檢察官在偵查時有不法取供之情形，被告、辯
    護人對上開證述之證據能力亦不爭執，復查無顯不可信之情
    況，依上開說明，其等於偵查中之證言具有證據能力。
三、訊據被告己○○固承認有受丁○○請託，為如附表所示之交
    付第三級毒品愷他命及收受款項行為，被告丙○○固承認有
    代替丁○○、己○○交付愷他命予辛○○之行為，惟均矢口
    否認有販賣或幫助販賣第三級毒品之犯行。被告己○○辯稱
    ：因為丁○○家境不好，同情他的處境，才幫忙賣毒品，並
    未從中獲利云云；本件第三級毒品愷他命並未扣案，不能證
    明其所販售者，即為第三級毒品愷他命；被告丙○○辯稱：
    伊只有代替丁○○、己○○交付愷他命予辛○○，不知道丁○○、己○○有賣錢，不構成幫助販賣第三級毒品罪名云云
    。經查：
（一）被告己○○有受丁○○請託，為如附表所示之交付第三級
      毒品愷他命及收受款項之行為；被告丙○○有代替丁○○
      、己○○交付愷他命予辛○○之行為，為被告2人所不爭執
      （本院卷第32頁、第39頁），核與證人丁○○（96年偵字
      第294號卷第12-13頁）、及如附表所示之證人於警詢、偵
      查中（96年偵字第294號卷第118-125頁、第136-137頁；
      96年6月24日警詢卷第22-82頁）所述情節相符，並有通訊
      監察譯文可稽。上開事實，堪以認定。
（二）被告己○○雖辯稱：本件不能證明其所販售者為第三級毒
      品愷他命云云。惟被告己○○自承：購買愷他命的人中，
      並沒有人說那不是愷他命，且他們有其他購買毒品管道，
      是臨時沒有貨時，才會找丁○○拿等語（本院卷第30頁）
      ；又觀諸證人癸○○向被告己○○陸續購買愷他命3次、
      證人梁鳳琴購買4次、證人庚○○購買2次；證人癸○○另
      證稱：服用後有時有酒醉的感覺（本院卷第79頁）；證人
      庚○○證稱：服用後頭暈暈的，以前在台灣也有使用過愷
      他命，感覺差不多（本院卷第84頁）等情，堪認上開證人
      向被告己○○所購得之毒品具有愷他命之效用，始會一買
      再買，故被告己○○所販售之物，確係愷他命無疑。至於
      證人戊○○陳稱：以前在台灣買的愷他命吃了會興奮，己○○的吃了會想睡，效果不同等語（本院卷第82頁），惟
      此可能與愷他命成分多寡、純度、服用劑量大小，及服用
      者當時身體狀況有關；況證人戊○○於警詢中承認除向被
      告己○○購買愷他命外，尚有其他購買管道（96年6月24
      日警詢卷第59-60頁），若非認為向被告己○○購買之愷
      他命有效，何以陸續購買2次？是以本院尚無法據證人戊○○前揭證詞，做有利被告己○○之認定，附此說明。被
      告己○○上開辯解，並不足採信。
（三）再者，證人丁○○於警詢中供稱：伊賣愷他命是因為家境
      比較不好，己○○是義務幫忙，己○○販賣所得都交給伊
      ，（96年6月24日警詢卷第40頁），被告己○○則陳述：
      丁○○說他家境不好，家裡經濟靠他一個人，所以幫他（
      本院卷第30頁）等語，互核比對結果，堪認丁○○應有賺
      取所販入、賣出毒品之差額，以供其改善家境，顯有營利
      之意圖，且為被告己○○所知悉。又共同實施犯罪行為之
      人，在合同意思範圍以內，各自分擔犯罪行為之一部，相
      互利用他人之行為，以達其犯罪之目的者，即應對於全部
      所發生之結果，共同負責。被告己○○雖未實際得到利潤
      ，但已參與磋商價格、交付毒品、收受價款等販賣毒品之
      構成要件行為，且明知丁○○從中賺取差價，自與有共同
      營利、販賣毒品之意圖，雖未實際獲利，但仍無卸於其共
      同販賣毒品之罪責。
（四）又刑事上之販賣行為，係以營利為目的，將標的物販入或
      賣出；而所謂「賣出」，係以標的物已否交付為斷，苟標
      的物已交付，縱買賣價金尚未給付，仍應論以販賣既遂罪
      ，有最高法院88年度台上字第3760號判決意旨可參。是以
      本件附表編號13部分，雖買家辛○○在收受愷他命5包後
      ，又於同日晚間將愷他命如數退還己○○，並未付款，但
      依上開判決意旨，上開愷他命既已曾在議定出售價格後交
      付，該次交易仍屬販賣毒品既遂，附此說明。
（五）被告丙○○雖辯稱：不知道交給辛○○的愷他命有賣錢，
      主觀上無幫助販賣第三級毒品之故意云云，惟被告丙○○
      自陳：丁○○曾帶一大包愷他命到伊家裡，看起來很重，
      丁○○以吸管、夾鍊袋分裝成20幾包，也許有販賣；知道
      己○○的愷他命是從丁○○那邊來的，知道己○○有販賣
      愷他命（96年6月24日警詢卷第47-49頁）；且被告丙○○
      承認曾於96年1月6日與己○○為下列對話：「啊，小明（
      指丁○○）回來了嗎？」、「他去台灣拿東西，星期二才
      會回來，現在他還有貨啊，除了小白以外還有沒有別的？
      」（通訊監察譯文第61頁、96年6月24日警詢卷第48 頁、
      本院卷第93頁）等情，綜合上述情狀，被告丙○○對丁○○、己○○共同販售愷他命一事已有相當之認識，其代為
      交付愷他命予辛○○之行為，顯然有幫助丁○○、己○○
      販賣愷他命之故意。且依前開說明，該次仍屬販賣既遂。
      被告丙○○所辯，無非為事後卸責之詞，不足採信。
（六）綜上所述，被告己○○與丁○○共同基於營利意圖、販賣
      第三級毒品，及被告丙○○幫助販賣第三級毒品之事證明
      確，被告2人犯行均堪以認定。
四、按愷他命為毒品危害防制條例第2條第2項第3款所規定之第三
    級毒品，核被告己○○販賣愷他命之行為，係犯毒品危害防
    制條例第4條第3項之販賣第三級毒品罪。被告己○○、丁○○就販賣第三級毒品之犯行，有犯意聯絡及行為分擔，均為
    共同正犯。被告己○○所犯如附表所示共13次販賣第三級毒
    品犯行，犯意各別，且其所犯罪名，非屬行為本質上具有反
    覆性與延時性之集合犯關係，應予分論併罰。核被告丙○○
    所為，則係犯毒品危害防制條例第4條第3項販賣第三級毒品
    罪之幫助犯。公訴人雖認被告丙○○涉犯毒品危害防制條例
    第4條第6項、第3項之幫助販賣第三級毒品未遂罪名，但毒
    品既已交付辛○○，被告丙○○仍構成幫助販賣既遂罪名；
    又此僅為行為態樣之區分，本院並無庸變更起訴法條，附此
    說明。被告丙○○因幫助販賣毒品而持有毒品之低度行為，
    已為高度之幫助販賣行為所吸收，不另論罪。被告丙○○幫
    助販賣第三級毒品，為幫助犯，應依刑法第30條第2項規定
    ，按正犯之刑減輕其刑。又毒品危害防制條例第4條第3項係
    法定刑為5年以上有期徒刑之罪，被告丙○○目前為國立澎
    湖科技大學學生，有學生證可稽（本院卷第151頁），涉世
    未深，思考尚非周密，幫助販賣愷他命之次數僅1次，且並
    未從中獲取利潤，其犯行所造成之危害尚輕，如處以最低之
    法定刑猶嫌過重，在客觀上足以引起一般同情而可憫恕，應
    就其幫助販賣第三級毒品部分，依刑法第59條之規定遞減其
    刑。爰審酌被告己○○為協助丁○○改善家計，一時失慮，
    多次共同販賣第三級毒品愷他命，其所為造成毒品之流通，
    且使施用毒品者因而染上毒癮，對於社會治安影響甚鉅，嚴
    重危害國民身心健康，然販毒利潤係由丁○○取得，被告己○○係基於附從之地位，且其犯後已大致承認犯行，深具悔
    意；被告丙○○犯罪時甫滿23歲，缺乏社會經驗，年少失慮
    ，所生危害尚輕，並未從中牟利，且其犯後承認大致犯行，
    深表悔悟等一切情狀，各量處如主文所示之刑，被告己○○
    部分並定其應執行之刑。又其等犯罪雖在96年4月24日以前
    ，但其等所犯之罪名及宣告刑，不符合96年罪犯減刑條例應
    減刑之規定，爰不予減刑。另被告丙○○未曾因故意犯罪受
    有期徒刑以上刑之宣告，有臺灣高等法院全國前案紀錄表可
    稽，因一時失慮，偶罹刑典，經此偵審程序教訓，當知警惕
    而無再犯之虞，本院認前開對其刑之宣告，以暫不執行為適
    當，爰予宣告緩刑4年，以啟自新。
五、按共同正犯之犯罪所得，因係合併計算，為避免執行時發生
    重複沒收之情形，故各共同正犯之間係採連帶沒收主義，於
    裁判時僅諭知連帶沒收，不得就全體共同正犯之總所得，對
    各該共同正犯分別重複諭知沒收；又按販賣毒品所得之對價
    ，不問其中何部分屬於成本，何部分屬於犯罪所得之財物，
    應均予沒收，有最高法院95年臺上字第1781號判決要旨及65
    年度第5次刑庭庭推總會議決議意旨可資參照。查被告己○○
    與丁○○於附表所列時間、地點，共同販賣第三級毒品愷他
    命等情，已詳前述，其等共同販賣愷他命所得計新臺幣
    （下同）18,600元，應依毒品危害防制條例第19條第1項之
    規定連帶追繳沒收。
乙、無罪部分：
一、公訴意旨另以：被告己○○於95年12月23日晚上7時41分
    許，在馬公市○○路「瑞欣大飯店」6610號房，以1千元之
    代價，將甲○○所有之愷他命一包，販賣給癸○○；又於
    96 年1月間某日，在馬公市○○路「海豚灣大飯店」旁巷道
    ，將戊○○所有之愷他命一包，以1千元之代價，販賣給丙○○；又於96年2月初某日晚間6、7時許，在馬公市○○
    路「群隘鹽酥雞」店前，將戊○○所有之愷他命一包，以1
    千元之代價，販賣給癸○○；又於95年12月20日凌晨5時
    43分許，在馬公市「東信民宿」403號房，轉讓第三級毒品
    FM2一顆予戊○○。因認被告己○○涉嫌販賣第三級毒品罪
    名，計3罪；及涉嫌轉讓第三級毒品罪名。
二、公訴人認被告己○○涉上開罪嫌，無非以證人癸○○、戊○○、丙○○於警詢之供述為主要論據。被告己○○則否認上
    開犯行，辯稱：前述部分，係因癸○○、丙○○向伊
    要愷他命，丁○○剛好沒有貨，才幫忙向戊○○、甲○○調
    貨，並未從中獲利，並無販賣故意；前述部分，係因戊○○要伊要「一粒眠」，但伊只有「FM2」，就送給她使用，
    但不能肯定該物是否確為第三級毒品「FM2」云云。
三、按犯罪事實應依證據認定之，無證據不得認定犯罪事實；又
    不能證明被告犯罪或其行為不罰者，應諭知無罪之判決，刑
    事訴訟法第154條第1項、第301條第1項分別定有明文。再者
    ，認定不利於被告之事實，須依積極證據，茍積極證據不足
    為不利被告之認定時，即應為有利於被告之認定，更不必有
    何有利之證據；又認定犯罪事實所憑之證據，雖不以直接證
    據為限，間接證據亦包括在內，然而無論直接證據或間接證
    據，其為訴訟上之證明，須於通常一般之人均不致有所懷疑
    ，而得確信其為真實之程度者，始得據為有罪之認定，倘其
    證明尚未達到此一程度，而有合理之懷疑存在而無從使事實
    審法院得有罪之確信時，即應由法院為諭知被告無罪之判決
    ，亦有最高法院30年上字第816號及76年台上字第4986號判
    例意旨足參。
四、經查：
（一）被告己○○涉嫌販賣第三級毒品即前述部分：被告
      己○○否認上開犯行，辯稱其只是代為調貨，並未從中獲
      利，無販賣故意等語，本院觀諸證人癸○○於警詢中陳稱
      ：前述之事實，均係伊主動打電話給己○○說要愷他
      命，己○○再以每小包1千元之價格給伊（96年6月24日警
      詢卷第69-70頁）；證人丙○○陳稱：96年1月間，伊以每
      小包1千元之價格向己○○買愷他命，是要自己吸；伊是
      直接打手機給己○○，一開始是問問看，因為己○○跟丁○○很熟，當時丁○○不在澎湖（96年6月24日警詢卷第
      58-59頁、96年偵字第294號偵查卷第118頁）；證人戊○○陳稱：伊之前曾各以一小包1千元之價格，向綽號「明
      天」之女子（即甲○○）、綽號「可樂」之女子拿愷他命
      ，再以相同價格讓給己○○，己○○再給誰伊不知道等情
      ，可認被告己○○在前述情形，均未主動兜售毒品，而是
      在證人癸○○、丙○○主動向其提出對毒品之需求，然丁○○並無愷他命或不在澎湖之情況下，偶爾代為尋找其他
      貨源，且並無證據足以證明毒品之原所有人及被告己○○
      意圖營利，並從中獲利，故難認被告己○○有販賣第三級
      毒品之犯意。又被告己○○僅係受託代買愷他命，並無移
      轉愷他命所有權之意思，不構成轉讓第三級毒品之罪名；
      其雖曾替委託人持有第三級毒品，但毒品危害防制條例僅
      規定不得擅自持有第三級毒品，並未處罰持有或施用第三
      級毒品，故被告己○○雖曾持有第三級毒品、並幫助癸○○、丙○○施用，亦不構成犯罪。
（二）被告己○○涉嫌轉讓第三級毒品即前述部分：被告己○○陳稱：該「FM2」係94年間一位友人所贈送，後來送給
      「喜美」（即戊○○）使用（96年6月24日警詢卷第11頁
      ）等語，是故該「FM2」之來源，與丁○○長期提供、有
      固定貨源且供銷售之毒品並不相同，係被告己○○偶然間
      自他人處取得，則該「FM2」是否確有第三級毒品FM2之成
      分，即有商榷之餘地。又證人戊○○迭於警詢、偵查、審
      理中供稱：95年12月間，伊睡不著覺，己○○拿該「FM2
      」給伊，但吃了半顆都沒有感覺，剩下的半顆就丟掉等語
      （96年6月24日警詢卷第57頁、96年偵字第294號偵查卷第
      126頁、本院卷第81頁），亦徵該「FM2」成分可疑，故難
      認被告己○○前揭轉讓者，即為第三級毒品FM2。
五、綜上所述，公訴人所引之證據，並未能證明被告己○○有上
    述販賣第三級毒品、轉讓第三級毒品之犯行，本院亦無從達
    到確信被告涉犯上開罪名之有罪心證。此外，復查無其他積
    極證據足資證明被告有上開犯行，其犯罪即屬不能證明，依
    前開法律規定及判例意旨，即應為無罪之諭知。
據上論斷，應依刑事訴訟法第299條第1項前段、第301條第1項前
段，毒品危害防制條例第4條第3項、第19條第1項，刑法第11條
、第28條、第30條第2項、第59條、第51條第5款、第74條第1項
第1款，判決如主文。
本案經檢察官乙○○到庭執行職務。
中　　華　　民　　國　　96　　年　　11　　月　　5　 　日
                  刑事庭  審判長法  官  管安露
                                法  官  陳順輝
                                法  官  李宛玲
以上正本係照原本作成。
如不服本判決，應於判決送達後10日內，向本院提出上訴狀（須
附繕本）。
中　　華　　民　　國　　96　　年　　11　　月　　5　 　日
                                書記官  王耀煌
論罪法條：
毒品危害防制條例第4條第3項
製造、運輸、販賣第三級毒品者，處 5 年以上有期徒刑，得併科
新臺幣 5 百萬元以下罰金。
附表：
┌─┬────┬────┬────┬────┬──────┬─────┐
│編│販賣對象│販賣時間│販賣地點│販賣數量│販賣所得    │己○○應處│
│號│        │        │        │        │（新臺幣）  │之刑      │
├─┼────┼────┼────┼────┼──────┼─────┤
│1 │癸○○即│95年11月│馬公市建│愷他命1 │1,000元     │5年2月    │
│  │「高婕」│間某日  │國路「城│包（每包│            │          │
│  │        │        │隍廟」旁│含袋重約│            │          │
│  │        │        │        │0.5公克 │            │          │
│  │        │        │        │）      │            │          │
├─┼────┼────┼────┼────┼──────┼─────┤
│2 │梁鳳琴即│95年11月│馬公市光│愷他命2 │1,000元     │5年2月    │
│  │「漢神」│底某日  │明路「信│包      │            │          │
│  │        │        │誼大飯店│        │            │          │
│  │        │        │」路口前│        │            │          │
├─┼────┼────┼────┼────┼──────┼─────┤
│3 │梁鳳琴  │95年12月│馬公市仁│愷他命3 │3,000元     │5年2月    │
│  │        │2日下午 │愛路臺灣│包      │            │          │
│  │        │2時30分 │銀行前之│        │            │          │
│  │        │許      │麵店    │        │            │          │
├─┼────┼────┼────┼────┼──────┼─────┤
│4 │梁鳳琴  │95年12月│「群隘鹽│愷他命3 │3,000元     │5年2月    │
│  │        │7日下午6│酥雞」前│包      │            │          │
│  │        │時許    │        │        │            │          │
├─┼────┼────┼────┼────┼──────┼─────┤
│5 │戊○○即│95年12月│「群隘鹽│愷他命1 │1,000元     │5年2月    │
│  │「喜美」│初某日夜│酥雞」前│包      │            │          │
│  │        │間6、7時│        │        │            │          │
│  │        │許      │        │        │            │          │
├─┼────┼────┼────┼────┼──────┼─────┤
│6 │壬○○  │95年12月│馬公市水│愷他命1 │1,000元     │5年2月    │
│  │        │10日下午│源路「至│包      │            │          │
│  │        │4時21分 │尊KTV」 │        │            │          │
│  │        │許      │        │        │            │          │
├─┼────┼────┼────┼────┼──────┼─────┤
│7 │癸○○  │95年12月│馬公市水│愷他命1 │1,000元     │5年2月    │
│  │        │11日凌晨│源路「至│包      │            │          │
│  │        │1時40分 │尊KTV」 │        │            │          │
│  │        │許      │        │        │            │          │
├─┼────┼────┼────┼────┼──────┼─────┤
│8 │梁鳳琴  │95年12月│「群隘鹽│愷他命2 │2,000元     │5年2月    │
│  │        │中旬某日│酥雞」前│包      │            │          │
│  │        │凌晨0時 │        │        │            │          │
│  │        │許      │        │        │            │          │
├─┼────┼────┼────┼────┼──────┼─────┤
│9 │戊○○  │95年12月│「群隘鹽│愷他命1 │1,000元     │5年2月    │
│  │        │19日夜間│酥雞」前│包      │            │          │
│  │        │9時許   │        │        │            │          │
├─┼────┼────┼────┼────┼──────┼─────┤
│10│甲○○即│95年12月│「信誼大│愷他命1 │1,000元     │5年2月    │
│  │「明天」│25日凌晨│飯店」路│包      │            │          │
│  │        │3時許   │口處    │        │            │          │
├─┼────┼────┼────┼────┼──────┼─────┤
│11│庚○○即│95年12月│馬公市水│愷他命1 │1,000元     │5年2月    │
│  │「布丁」│28日上午│源路2-1 │包      │            │          │
│  │        │7時許   │號2樓「 │        │            │          │
│  │        │        │至尊KTV │        │            │          │
│  │        │        │」      │        │            │          │
├─┼────┼────┼────┼────┼──────┼─────┤
│12│庚○○  │95年12月│馬公市水│愷他命1 │800元       │5年2月    │
│  │        │30日上午│源路「至│包      │            │          │
│  │        │6時許   │尊KTV」 │        │            │          │
├─┼────┼────┼────┼────┼──────┼─────┤
│13│辛○○  │96年1月 │馬公市  │愷他命5 │無。        │5年2月    │
│  │        │13日凌晨│204縣道 │包（由李│（原議定以每│          │
│  │        │2時28分 │中正國中│華偉代為│包1千元之價 │          │
│  │        │        │旁「統一│交付）  │格交易，但陳│          │
│  │        │        │便利超商│        │政宇在尚未付│          │
│  │        │        │」      │        │款前，又將毒│          │
│  │        │        │        │        │品全數返還。│          │
│  │        │        │        │        │）          │          │
├─┼────┼────┼────┼────┼──────┼─────┤
│  │        │        │        │        │合計：      │          │
│  │        │        │        │        │18,600元    │          │
└─┴────┴────┴────┴────┴──────┴─────┘
